臺灣高等法院臺中分院刑事判決　　　　　　　　　九十一年度上易字第一九六一號
　　上　訴　人
　　即　被　告　甲○○　女二十.
　　選任辯護人　陳武璋　律師
右上訴人因竊盜案件，不服臺灣台中地方法院九十一年度易字第一九八六號中華民國
九十一年九月十八日第一審判決（聲請簡易處刑案號：臺灣台中地方法院檢察署九十
一年度偵字第九二一九號），提起上訴，本院判決如左：
    主      文
上訴駁回。
甲○○緩刑貳年。
    事      實
一、甲○○於民國九十一年五月六日十八時十分許（原審誤載為同日十八時二十分許
    ），在臺中市○區○○路一段六二五號「家樂福量販店」內購物之際，趁店內之
    人員疏於注意之際，竟意圖為自己不法之所有，徒手竊取該賣場陳列販賣之潘婷
    護髮乳一瓶、腰果一包、嬌生嬰兒皂一塊等商品（價值共新台幣三百二十元）得
    手後，將該潘婷護髮乳放置於外套左邊口袋，將腰果一包放置於外套右邊口袋，
    另將嬌生嬰兒皂放置於其所攜帶之皮包內藏匿，且另行佯裝購買牛奶等飲料。嗣
    因家樂福店內員工吳東穎下班後，亦在其內購物時，適發覺甲○○將嬰兒皂放入
    皮包及將護髮乳放入口袋內之行為後，而告知賣場安全課助理丙○○，丙○○於
    同日六時二十分許，因甲○○於結帳時僅就牛奶飲料結帳，並未將上揭潘婷護髮
    乳一瓶、腰果一包、嬌生嬰兒皂一塊等商品提出結帳，始報警處理，並當場扣得
    上開未經結帳之商品。
二、案經臺中市警察局第二分局報請臺灣臺中地方法院檢察署檢察官偵查後聲請簡易
    判決處刑，而經原審簡易庭認不宜以簡易判決處刑，乃簽由原審普通庭依通常程
    序審理。
    理      由
一、訊據上訴人即被告甲○○（以下簡稱被告）固供承於上揭時、地至家樂福量販店
    購買牛奶飲料乙情，惟矢口否認有何竊盜犯行，辯稱：伊當日要趕回彰化家，因
    為口渴才進去店裡買飲料，上開物品係伊當日帶進店內，並非伊所竊取，因為當
    日沒有帶袋子，所以才會一時疏忽把東西放在身上而進入家樂福賣場。又當時在
    家樂福飲料區曾接聽乙○○之行動電話，故有將皮包打開，以拿放行動電話，至
    遭家樂福員工吳東穎之誤解。另伊如確有竊取上開物品，為何伊於走出家樂福賣
    場時，感應警報器為何未響起，更足徵伊未竊取前揭物品云云。
二、經查：
  （一）被告坦承上揭潘婷護髮乳、腰果、嬌生嬰兒皂等商品遭查獲時，確係自伊身
        上所起出等情不諱，核與證人即家樂福量販店之安全課助理丙○○於偵查中
        結證稱：當日接獲內部人員吳東穎通知被告涉嫌偷竊東西未結帳，欲離開賣
        場乘電扶梯離去，於是其請被告至辦公室核對所購買之東西及發票資料，其
        看見被告的口袋鼓鼓的，所以請被告將東西拿出來，被告從外套的左邊口袋
        內拿出潘婷護髮乳，右邊口袋拿出腰果，從皮包內拿出嬌生嬰兒皂等語相符
        （見偵查卷第七頁背面、第三十六頁正面），並有所查獲商品之照片乙幀及
        贓物認領收據乙紙在卷可憑。
  （二）又證人即家樂福量販店之員工吳東穎於警訊、偵查與原審審理時均到庭證稱
        ：當天下午十八時十分許，其在賣場裡面看到被告拿嬰兒皂放進皮包裡面，
        是親眼看到的，之後其就到別的區去買飲料，之後又看到被告把護髮乳放到
        衣服的口袋裡面，就通知安全管理人員就是丙○○，由丙○○在被告結完帳
        之後處理等語明確（見偵查卷第八頁、第三十五頁背面，原審卷第十四、十
        五頁），而被告亦自承於本案發生前並不認識證人吳東穎及丙○○二人，則
        證人等既與被告不相識，應無構陷誣攀被告之理，是上開證人之證述，應堪
        採信。又被告確於案發當時曾有駐足停留於護髮乳貨架前及香皂區等處，並
        有伸手拿取架上之商品及打開其所攜帶皮包之動作，有案發當時之錄影帶所
        翻攝之現場照片數幀及現場圖乙紙在卷可憑。另參諸被告所稱：當日伊要趕
        回彰化家，因為口渴，所以才到賣場內購買飲料，之前伊曾到過該賣場，所
        以賣場內什麼東西在哪一區○○○○道等語，則被告當時既然趕忙回去，行
        程匆促，若僅因一時口渴欲購買飲料，大可至路旁之便利商店購買，惟被告
        不僅大費周章進入大型賣場內購買，甚且在販賣護髮乳及香皂之衛生用品區
        駐足良久，實與常情有違；又被告亦陳稱：伊先前亦曾到過大賣場消費等語
        ，則被告既為年逾二十餘歲之人，已有相當之社會經驗，理應知身上若有商
        品，並非貴重物品，應寄放店家所提供之置物處，且上開物品均非大型貨品
        ，亦可放置於其所騎乘之機車置物箱內，以免有瓜田李下之嫌，惟竟自被告
        所穿著之外套口袋及皮包內起出該等商品時，是被告以一時疏忽云云置辯，
        實與常情不符。
  （三）另被告於警訊及檢察官第一次偵訊中先辯稱：所查獲之潘婷護髮乳一瓶、腰
        果一包、嬌生嬰兒皂一塊，係伊於案發前一星期在北屯路上的大買家量販店
        所購得云云（見偵查卷第五頁背面、第二十二頁正面）；嗣於偵查中則改稱
        ：腰果係伊案發前約一個月在建國市場買來的，嬌生嬰兒皂係案發前約二個
        月在多麗美精品百貨買來的，潘婷護髮乳係案發前約二個月自大買家量販店
        買來的云云（見偵查卷第二十九頁背面），則被告就上揭商品究係其何時、
        於何地購買乙情，所述前後顯有不一；另參酌上開物品，為一般消費物品，
        其價值僅為新台幣三百二十元，有前揭贓物認領收據在卷可憑，並非貴重物
        品，且衡諸其中該腰果一包，應非可長期存放之物，被告焉須大費周章，遠
        自台中市攜帶上開物品前往彰化住處，甚且置於身上，並攜入前揭家樂福大
        賣場內，以啟人疑竇之理？亦顯與常情相悖，益徵其畏罪情虛，始為上開前
        後不同，且與常理不合之辯詞，以掩飾其竊取上開物品不法之犯行甚明。
  （四）至被告雖又辯稱：案發當時，伊在家樂福飲料區曾接聽乙○○之行動電話，
        故有將皮包打開，以拿放行動電話，至可能遭家樂福員工吳東穎之誤解云云
        ，並於本院審理時聲請傳訊證人乙○○到庭作證。然觀證人乙○○於本院審
        理時雖到庭證稱：於案發當日下午五時五十分五十四秒時，伊有打（行動）
        電話給被告談有關應徵的事等語無誤（見本院卷九十一年十二月十七日審理
        筆錄），並提出其所使用之號碼0000000000號與被告所持用號碼
        為0000000000號之行動電話通聯紀錄在卷可憑，惟上情亦僅能證
        明其等於當時確有以行動電話通話之事實，然此與被告是否涉有竊取上開物
        品之行為，並無絕對必然關係，尚難遽為有利於被告之佐證。至被告另辯稱
        ：伊如確有竊取上開物品，為何伊於走出家樂福賣場時，感應警報器為何未
        響起云云。然上情縱為屬實，或因當時被告將上開物品放置於身上致無法感
        應，或因該感應警報器、商品之識別碼本身發生故障，致該感應警報器未響
        起，均不無可能，亦尚難據此而為有利於被告之認定。
  （五）末被告雖請求調閱案發當時之錄影帶云云，惟該錄影帶並非連續拍攝，為十
        六分之一格拍攝，此有被告於偵查中所提出之與證人丙○○之對話錄音譯文
        可資佐證，則該錄影帶之畫面既非連續拍攝，而被告拿取前揭商品及置入皮
        包之動作，為免他人察覺，必定十分迅速，而為一瞬間之動作，復觀諸上開
        錄影帶所翻攝之照片，即為被告先伸手至貨架上，下格畫面即為被告將手伸
        入皮包之動作（見偵查卷第五十三頁）；又被告認扣案產品是伊於二個月前
        所買之物品，其批號應與家樂福賣場之貨物之批號不同，而請求查驗貨品批
        號云云，然大型量販店進貨係以大量貨物之買進，方得以優於一般小型商家
        之價格售出，此為眾所皆知之理，則尚難僅以店家大量進貨之貨品批號之號
        碼及調閱錄影帶而為被告有利之認定。更何況被告於上揭時、地所竊取之商
        品，於本案查獲時已由「家樂福量販店」領回，有卷附之贓物認領單乙紙在
        卷可憑，而經原審囑託員警至「家樂福量販店」詢問上開商品及案發之錄影
        帶是否仍留存，經店方告知該等商品已上架出售，而錄影帶業已洗掉重錄，
        有員警林添宏所製作之職務報告乙紙在卷可憑。則上開錄影帶與原查扣之上
        開商品，事實上亦無法加以調閱與查驗，惟此並不影響被告涉犯上揭竊盜犯
        行之認定。
  （六）綜合上情，被告前開所辯，顯為卸責之詞，不足採信。本件事證明確，被告
        涉犯竊盜犯行，堪以認定。
三、核被告所為，係犯刑法第三百二十條第一項之普通竊盜罪。原審審酌被告之素行
    ，及其犯罪動機、目的、手段與其所竊取之物品價值不高等所生損害，暨其犯罪
    後猶飾詞卸責，顯無悔意等一切情狀，依刑法第三百二十條第一項、第四十一條
    第一項前段，罰金罰鍰提高標準條例第一條前段、第二條規定，判處被告拘役二
    十日，並諭知易科罰金之折算標準，經核其認事用法及量刑，均無不當。是被告
    上訴意旨猶執上詞，否認犯罪，應不足取，其上訴為無理由，應予駁回。末被告
    前未曾受有期徒刑以上刑之宣告，此有臺灣高等法院被告全國前案紀錄表、臺灣
    臺中地方法院檢察署刑案資料查註紀錄表各一份在卷可稽，且被告所竊取之上開
    商品，價值僅為新台幣三百二十元，並經被害人公司領回加以販出，所生危害甚
    微，是本院認被告經此偵審教訓，當能知所警惕，信無再犯之虞，認其所宣告之
    刑，以暫不執行為適當，併諭知宣告緩刑二年，以勵自新。
四、據上論斷，應依刑事訴訟法第三百六十八條，刑法第七十四條第一款判決如主文
    。
本案經檢察官丁○○到庭執行職務。
中      華      民      國      九十一  年      十二    月      三十一  日
                                臺灣高等法院臺中分院刑事第八庭
                                      審判長法  官  羅  得  村
                                            法  官  劉  榮  服
                                            法  官  黃  文  進
右正本證明與原本無異。
本件不得上訴。
                                            書記官  許  麗  花
中      華      民      國      九十二  年      一      月      三      日
附錄論罪科刑法條：
刑法第三百二十條第一項：
意圖為自己或第三人不法之所有，而竊取他人之動產者，為竊盜罪，處五年以下有期
徒刑、拘役或五百元以下罰金。
                                                                        Ａ
